臺灣屏東地方法院簡易民事判決　　　 110年度屏勞簡字第14號
原　　　告　PHAN THI QUYNH TRANG(范氏瓊莊)

　　　　　　PHAN CONG HUY(范功輝)

上二人共同
訴訟代理人　歐陽志宏律師
被　　　告　慈慧實業股份有限公司
　　　　　　　　　　　設新北市○○區○○路0段00○0號3樓
法定代理人　陳嘉音　　住新北市○○區○○街00○0號
上列當事人間給付資遣費事件，本院於民國110 年11月3 日言詞
辯論終結，判決如下：
    主  文
被告給付原告PHAN THI QUYNH TRANG（范氏瓊莊)新臺幣95,000
元，及自110年8月3日起至清償日止，按周年利率5％算之利息。
被告給付原告PHAN CONG HUY(范功輝)新臺幣95,000元，及自110
年8月3日起至清償日止，按周年利率5％算之利息。
訴訟費用由被告負擔。
本判決得假執行。
    事實及理由
一、本件被告未於言詞辯論期日到場，核無民事訴訟法第386 條
    各款所列情形，爰依原告聲請，由其一造辯論而為判決。
二、原告主張：原告PHAM THI QUYNH TRANG（范氏瓊莊）、PHAM
    CONG HUY（范功輝）二人均於民國107 年11月11日來臺受僱
    於永興全球國際股份有限公司（於108 年11月25日與慈慧實
    業股有限公司合併，而永興全球國際股份有限公司為消滅公
    司）擔任作業員，從事產品加工及保裝，每日工作時間為上
    午8 時20分至下午5 時30分，每工作滿2 小時休息15分，午
    休時間為40分，每月薪資為新臺幣（下同）24,000元，發薪
    日為隔月10-15 日，然被告尚積欠原告二人110 年1 月薪資
    7,000 元及110 年2 月薪資24,000元未為給付，原告二人乃
    於110 年2 月25日，以被告公司未給付薪資為由向屏東縣政
    府申請勞資爭議調解，經該局於110 年3 月31日召開勞資爭
    議調解會議，然因被告並未出席而調解不成立，故原告提起
    本件訴訟，並以起訴狀繕本送達被告之日，依勞動基準法第
    14條第1 項第5 款之不依勞動契約給付工作報酬規定，作為
    終止兩造間勞動契約之意思表示，兩造勞動契約既經終止，
    則原告二人即為下列之請求：㈠積欠工資部分：被告均積欠
    原告二人110 年1 月工資7,000 元及同年2 月工資24,000元
    未為給付，合計積欠原告每人31,000元；㈡未休之特別休假
    工資：依勞動基準法第38條規定，原告二人至109 年11月10
    日止，已滿2 年，自隔日即109 年11月11日起，享有10天之
    特別休假，然被告二人均未休假，故原告二人每人請求8,00
    0 元（計算式：24,000／30ㄨ10＝8,000 ）未休之特別休假
    工資；㈢資遣費：原告二人算至110 年2 月10日止，每人年
    資為2 年4 月，依勞動基準法第14條第1 項第5 款、第17條
    規定，每人得請求之資遣費為56,000元（計算式:24,000 ㄨ
    2 ＋24,000／12ㄨ4 ＝56,000元）。綜上原告二人每人可請
    求金額為95,000元（積欠工資31,000元＋特別休假未休之工
    資8,000 元＋資遣費56,000元＝95,000元）為此提起
    本件訴訟。聲明：除假執行外，如主文所示。
三、被告經合法通知，未於言詞辯論期日到場，亦未提出書狀作
    何聲明陳述。
四、原告主張之事實，業據提出與其所述相符之勞動爭議調解紀
    錄、薪資單、薪資袋、原告二人護照、經濟部商工登記公示
    資料查詢結果、臺北市政府勞動局函等件在卷可稽，並經本
    院依職權調取永興全球國際股份有限公司案卷核閱無訛，而
    被告經相當時期受合法通知，未於言詞辯論期日到場，亦未
    提出準備書狀爭執，本院審酌上開事證，堪認原告主張為真
    實。
五、本院之判斷
  ㈠積欠工資部分：
    ①按「稱僱傭者，謂當事人約定，一方於一定或不定之期限
      內為他方服勞務，他方給付報酬之契約。」、「報酬應依
      約定之期限給付之。」、「工資應全額直接給付勞工。」
      此民法第482 條、第486 條前段、勞動基準法第22條第2
      項前段分別定有明文。經查，兩造間有僱傭關係存在，每
      月工資為24,000元，發薪日為隔月10-15 日，而被告尚積
      欠原告二人110 年1 月薪資7,000 元、同年2 月薪資24,0
      00元，合計積欠原告二人每人為31,000元（7,000 元＋24
      ,000元＝31,000元），則依上開規定，原告二人分別請求
      被告給付積欠工資31,000元，於法尚無不合。
    ②又按「有下列情形之一者，勞工得不經預告終止契約：．
      ．五、雇主不依勞動契約給付工作報酬，或對於按件計酬
      之勞工不供給充分之工作者。」此勞動基準法第14條第1
      項第5 款定有明文。被告既不依勞動契約給付原告二人工
      作報酬，已如上所述，則原告二人以起訴狀繕本送達被告
      之日，依上開規定，作為終止兩造間勞動契約之意思表示
      ，於法自無不合，故兩造勞動契約，應認於110 年8 月2
      日即已合法終止（起訴狀繕本於110 年7 月23日寄存送達
      於被告法定代理人住所之重陽派出所，有卷存第79頁送達
      證書可查，依民事訴訟法第138 條第2 項規定，應於110
      年8 月2 日發生送達效力）。
  ㈡未休特別休假之工資部分：
    ①按「勞工在同一雇主或事業單位，繼續工作滿一定期間者
      ，應依下列規定給予特別休假：一、六個月以上一年未滿
      者，三日。二、一年以上二年未滿者，七日。三、二年以
      上三年未滿者，十日。四、三年以上五年未滿者，每年十
      四日。五、五年以上十年未滿者，每年十五日。六、十年
      以上者，每一年加給一日，加至三十日為止。．．勞工之
      特別休假，因年度終結或契約終止而未休之日數，雇主應
      發給工資。」此勞動基準法第38條第1 項第1 至3 款、第
      4 項定有明文。
    ②本件原告二人均自107 年11月11日起受雇於被告，至109
      年11月10日止，已滿2 年，則自隔日即109 年11月11日起
      ，依上開勞動基準法第38條第1 項規定，即享有10天之特
      別休假，而原告二人均為休假且兩造勞動契約已於110 年
      8 月2 日終止，則依上開勞動基準法第38條第4 項規定，
      原告二人自得分別請求被告給付10日之未休特別休假工資
      8,000 元（計算式：24,000／30ㄨ10＝8,000 ）。
  ㈢資遺費部分：
    ①按勞工退休金條例第7 條規定：「本條例之適用對象為適
      用勞動基準法之下列人員，但依私立學校法之規定提撥退
      休準備金者，不適用之：一、本國籍勞工。二、與在中華
      民國境內設有戶籍之國民結婚，且獲准居留而在臺灣地區
      工作之外國人、大陸地區人民、香港或澳門居民。三、前
      款之外國人、大陸地區人民、香港或澳門居民，與其配偶
      離婚或其配偶死亡，而依法規規定得在臺灣地區繼續居留
      工作者。」，再觀系爭條文之立法理由略以：「外國人在
      台工作，大多屬短期僱用之性質，如雇主需為其提撥退休
      金，其返國後達到退休條件時，如何領取退休金及查證身
      分均生困難之處。本條例施行初期應儘量使適用人員範圍
      明確，簡單易懂，以免除雇主之疑慮，順利推展新制，爰
      排除非本國籍人士適用本條例。」等語，顯見於我國工作
      之勞工如欠缺我國國籍，又未與我國境內設有戶籍之國民
      結婚且獲准居留（含嗣後與前述配偶離婚或其配偶死亡之
      情形），自非「勞工退休金條例」之適用對象，而無從依
      勞工退休金條例第12條向雇主請領資遣費，是此等外國籍
      勞工之資遣費計算方式，僅得以勞動基準法第17條為據，
      應屬當然。又按「雇主依前條終止勞動契約者，應依下列
      規定發給勞工資遣費：一、在同一雇主之事業單位繼續工
      作，每滿一年發給相當於一個月平均工資之資遣費。二、
      依前款計算之剩餘月數，或工作未滿一年者，以比例計給
      之。未滿一個月者以一個月計。前項所定資遣費，雇主應
      於終止勞動契約三十日內發給。」此勞動基準法第17條定
      有明文。本件原告二人自107 年11月11日起受雇於同一雇
      主之被告，迄至110 年8 月2 日止，依上開勞動基準法第
      17條規定，被告應發給原告二人2 又9 ／12的資遣費，惟
      原告二人僅請求2 又4 ／12，其餘部分不請求（見本院卷
      第150 頁），故原告二人分別可向被告請求資遣費56,000
      元（計算式:24,000 ㄨ（2 ＋4 ／12）＝56,000元）。
  ㈣綜上所述，原告二人請求被告分別給付原告95,000元（積欠
    工資31,000元＋特別休假未休之工資8,000 元＋資遣費56,0
    00元＝95,000元），及自110 年8 月3 日起（起訴狀繕本於
    110 年8 月2 日發生送達效力，已如上所述）至清償日止，
    按周年利率5％算之利息，為有理由，應予准許。
六、本件係依民事訴訟法第427 條適用簡易程序所為被告敗訴之
    判決，依同法第389 條第1 項第5 款規定，爰依職權宣告假
    執行。
七、訴訟費用負擔：民事訴訟法第78條。
中    華    民    國   110    年    11    月    17    日
                        勞工簡易庭  法  官  曾吉雄
正本係照原本作成。
如對判決上訴，須於判決送達後廿日內向本院提出上訴狀，其未
表明上訴理由者，應於提出上訴後二十日內向本院補提理由書狀
（均須按他造當事人之人數附繕本）。
如委任律師提起上訴者，應一併繳納上訴審裁判費。
中    華    民    國   110    年    11    月    17    日
                                    書記官  潘豐益